【裁判字號】    92,毒抗,15
【裁判日期】    920130
【裁判案由】    觀察、勒戒
【裁判全文】
臺灣高等法院臺南分院刑事裁定                九十二年度毒抗字第一五號    Ｃ
      抗  告  人
      即  被  告  甲  ○  ○
右列抗告人因違反毒品危害防制條例案件，聲請送觀察、勒戒，不服臺灣雲林地方法
院中華民國九十一年十二月十六日裁定（九十一年度毒聲字第一Ｏ二四號），提起抗
告，本院裁定如左：
      主      文
抗告駁回。
      理      由
 一、本件原裁定意旨略以：被告甲○○於民國（下同）九十年十二月二十三日回溯
     前九十六小時內之某時，在不詳處所，以不詳方式，施用第二級毒品ＭＤＭＡ
     。為警於九十年十二月二十三日十時許，在臺北市中正區○○○路○段十五號
     三樓執行搜索時在場，經採集其尿液送驗，檢出毒品ＭＤＭＡ陽性反應，而查
     悉上情。訊據被告雖於警訊及偵查中矢口否認右揭犯罪事實，惟查其尿液經送
     臺北市立療養院檢驗，並送臺灣尖端先進生技醫藥股份有限公司以ＧＣ／ＭＳ
     實驗方法（氣相層析質譜儀分析法）複驗，結果均呈ＭＤＭＡ陽性反應，有臺
     北市立療養院煙毒尿液檢驗報告書暨臺灣尖端先進生技醫藥股份有限公司濫用
     藥物檢驗報告附卷可稽，被告所辯顯係卸責之詞，不足採信，其於九十年十二
     月二十三日採尿前九十六小時內之某時，必有施用第二級毒品ＭＤＭＡ無誤。
     因依毒品危害防制條例第二十條第一項、觀察勒戒處分執行條例第三條第一
     項之規定，裁定令被告甲○○入勒戒處所觀察、勒戒。
二、抗告意旨則略以：抗告人並未施用毒品ＭＤＭＡ，原裁定將抗告人送勒戒處所觀
    察勒戒顯有不當，爰提起本件抗告等語。
三、經查：抗告人即被告甲○○前開施用第二級毒品ＭＤＭＡ之犯行，業據警方採其
    尿液送檢後呈ＭＤＭＡ陽性反應，有臺北市立療養院及臺灣尖端先進生技醫藥股
    份有限公司分別出具之尿液檢驗報告書各乙份附卷為憑（詳臺灣臺北地方法院檢
    察署九十一年度毒偵字第一七七二號卷第四、五頁），而觀以前開尿液檢驗過程
    ，係先由臺北市立療養院以酵素免疫分析法及薄層片層析法檢驗後，再送臺灣尖
    端先進生技醫藥股份有限公司以酵素免疫分析法初步檢驗，並以氣相層析質譜儀
    分析法（ＧＣ／ＭＳ）進行確認，足見該檢驗結果已可排除偽陽性之干擾，堪信
    該檢驗結果為真實。從而，抗告人於前開時地施用第二級毒品之犯行洵堪認定，
    其空言否認施用毒品，顯無足採。原裁定依毒品危害防制條例第二十條第一項、
    觀察勒戒處分執行條例第三條第一項，裁定將抗告人送勒戒處所觀察、勒戒，核
    無不合，是抗告人本件抗告，為無理由，應予駁回。
四、據上論斷，應依刑事訴訟法第四百十二條，裁定如主文。
中    華    民    國      九十二      年      一      月    三十        日
                                  臺灣高等法院臺南分院刑事第六庭
                                      審判長法官  楊    明    章
            法官  高    明    發
                                            法官  戴    勝    利
右正本證明與原本無異。
不得再抗告。
                                      法院書記官  吳    銘    添
中    華    民    國      九十二      年      二      月      十        日


司法院資訊處製作；財團法人民間司法改革基金會備份。
